---
title: "data.table介绍"
output:
  html_document:
    df_print: paged
---

# 数据
```{r}
library(data.table)
print(getwd())
flights <- fread("data/flights14.txt")
```

# data.table 基础
`data.table`是`data.frame`的增强版。
```{r}
DT = data.table(
  ID = c("b","b","b","a","a","c"),
  a = 1:6,
  b = 7:12,
  c = 13:18
)
DT
class(DT$ID)
```

## DT基本语法

```
DT[i, j, by]
##   R:                 i                 j        by
## SQL:  where | order by   select | update  group by
```

## 取行

不同于R中自带的数据框格式要求，如果只是取行，逗号不再是必须的。

```{r}
ans <- flights[origin == "JFK" & month == 6L]
ans
```

```{r}
ans <- flights[1:2]
ans
```

## 重新排序
```{r}
ans <- flights[order(origin, -dest)]
head(ans)
```

## 取列
如果只有一列，会返回一个向量

```{r}
ans <- flights[, arr_delay]
head(ans)
```

若想返回`data.table`对象
```{r}
ans <- flights[, list(arr_delay)]
head(ans)
```

或者使用`.()` 等同于`list()`。
```{r}
ans <- flights[, .(arr_delay)]
head(ans)
```
```{r}
ans <- flights[, .(arr_delay, dep_delay)]
head(ans)

## 等同于
# ans <- flights[, list(arr_delay, dep_delay)]
```

## 取列，同时重命名

```{r}
ans <- flights[, .(delay_arr = arr_delay, delay_dep = dep_delay)]
head(ans)
```

## 列中计算 （compute or do in j）
```{r}
ans <- flights[, sum( (arr_delay + dep_delay) < 0 )]
ans
```

## 行列同时操作
```{r}
ans <- flights[origin == "JFK" & month == 6L,
               .(m_arr = mean(arr_delay), m_dep = mean(dep_delay))]
ans
```

```{r}
ans <- flights[origin == "JFK" & month == 6L, length(dest)]
ans
```

## 特殊符号 `.N`
```{r}
ans <- flights[origin == "JFK" & month == 6L, .N]
ans
```

## 选列的不同方法
1. 类似data.frame的方法
```{r}
ans <- flights[, c("arr_delay", "dep_delay")]
head(ans)
```

2. 使用`..`前缀
```{r}
select_cols = c("arr_delay", "dep_delay")
flights[ , ..select_cols]
```

3. 使用`with`
```{r}
flights[ , select_cols, with = FALSE]
```
```{r}
# returns year,month and day
ans <- flights[, year:day]
# returns day, month and year
ans <- flights[, day:year]
# returns all columns except year, month and day
ans <- flights[, -(year:day)]
ans <- flights[, !(year:day)]
```

# 汇总
```{r}
ans <- flights[, .N, by = .(origin)]
# or equivalently
ans <- flights[, .(.N), by = .(origin)]
ans
```
```{r}
ans <- flights[carrier == "AA", .N, by = origin]
ans
```

```{r}
ans <- flights[carrier == "AA", .N, by = .(origin, dest)]
head(ans)

## or equivalently using a character vector in 'by'
# ans <- flights[carrier == "AA", .N, by = c("origin", "dest")]
```

## 行列分组汇总计算混合操作
```{r}
ans <- flights[carrier == "AA",
        .(mean(arr_delay), mean(dep_delay)),
        by = .(origin, dest, month)]
ans
```


# 排序分组: `keyby`

`data.table`在分组后默认保留原先的排序情况。如果想重新分组，可以将`by`改为`keyby`：

```{r}
ans <- flights[carrier == "AA",
        .(mean(arr_delay), mean(dep_delay)),
        keyby = .(origin, dest, month)]
```


# 链式操作 (chaining)
```{r}
ans <- flights[carrier == "AA", .N, by = .(origin, dest)]
```

```{r}
ans <- ans[order(origin, -dest)]
head(ans)
```

此处，为了排序，我们使用了中间操作，临时存储了一个`ans`对象后再进行排序操作。其实可以一步到位：
```{r}
ans <- flights[carrier == "AA", .N, by = .(origin, dest)][order(origin, -dest)]
head(ans, 10)
```

# 分组by和表达式
列操作j可以使用表达式，分组操作by同样可以
```{r}
ans <- flights[, .N, .(dep_delay>0, arr_delay>0)]
ans
```

# j中可以用多列：`.SD`
比如，有100个列均值要计算。

特殊符号`SD`代表 **S**ubset of **D**ata. 其本身就是一个当前by分组结果的data.table
```{r}
DT
```

```{r}
DT[, print(.SD), by = ID]
```

因此，在多个列上做运算，可以使用`lapply()`
```{r}
DT[, lapply(.SD, mean), by = ID]
```

# 只选择需要的列进行汇总计算 `SDcols`
```{r}
flights[carrier == "AA",                       ## Only on trips with carrier "AA"
        lapply(.SD, mean),                     ## compute the mean
        by = .(origin, dest, month),           ## for every 'origin,dest,month'
        .SDcols = c("arr_delay", "dep_delay")] ## for just those specified in .SDcols
```

如何查看每个月的前两行数据

```{r}
ans <- flights[, head(.SD, 2), by = month]
head(ans)
```
注意以下两个语法的区别：
```{r}
DT[, .(val = c(a,b)), by = ID]
```

```{r}
DT[, .(val = list(c(a,b))), by = ID]
```

DT的j操作非常灵活，有时候令人难以琢磨。为了更好的理解j，可以使用print函数看看究竟发生了什么
```{r}
## (1) look at the difference between
DT[, print(c(a,b)), by = ID]


## (2) and
DT[, print(list(c(a,b))), by = ID]
```

记住：只要j的返回值是一个`list`对象，那么这个`list`的每个元素都将成为`data.table`返回值的一列。



# Reference semantics

## `:=`操作符
1. 用法:LHS:=RHS
```
DT[, c("colA", "colB", ...) := list(valA, valB, ...)]

# when you have only one column to assign to you
# can drop the quotes and list(), for convenience
DT[, colA := valA]
```

2. 函数形式
```
DT[, `:=`(colA = valA, # valA is assigned to colA
          colB = valB, # valB is assigned to colB
          ...
)]
```


## 用reference增添列变量
```{r}
flights[, `:=`(speed = distance / (air_time/60), # speed in mph (mi/h)
               delay = arr_delay + dep_delay)]   # delay in minutes
head(flights)
## alternatively, using the 'LHS := RHS' form
# flights[, c("speed", "delay") := list(distance/(air_time/60), arr_delay + dep_delay)]
```

区别在哪？
1. 生成新变量后不需要将变量增加给`flights`
2. 两个新列变量已经在新的`flights` data.table里面了。
3. 使用函数形式的好处是可以在每个增添操作右方作注释。

## sub-assign by reference 

```{r}
flights[hour == 24L, hour := 0L]
# := 默认不输出，可以用[]明确输出
flights[hour == 24L, hour := 0L][]
```


## 删除列 by reference
```{r}
flights[, c("delay") := NULL]
head(flights)
## or using the functional form
# flights[, `:=`(delay = NULL)]

## 一个变量操作时，可以
# flights[, delay := NULL]
```

## 分组操作by与:=协同

```{r}
flights[, max_speed := max(speed), by = .(origin, dest)]
head(flights)
```


## 多列操作与:=

对每个月计算 dep_delay and arr_delay的最大值，并新增两列变量来存储此结果。

```{r}
in_cols  = c("dep_delay", "arr_delay")
out_cols = c("max_dep_delay", "max_arr_delay")
flights[, c(out_cols) := lapply(.SD, max), by = month, .SDcols = in_cols]
head(flights)
```


# `.SD` 与数据分析
```{r}
library(Lahman)
data(Teams)
data(Pitching)
Teams
Pitching
```

## `.SD`与未分组数据

如果没有分组by信息，`.SD`的subsetting没有任何效果，返回的是数据本身。

```{r}
identical(Pitching, Pitching[ , .SD])
```

## `.SD` 与 `.SDcols`

```{r}
Pitching[ , .SD, .SDcols = c('W', 'L', 'G')]
```


上面两种操作没有任何实际用处。下面开始有用的。

## 列类型批量转换 (batch-convert)

在数据分析中，经常需要对列（变量）的类型做强制转换，尤其是在character/factor/numeric类型间进行转换。

以下三个变量在原数据中存储类型为character，但应该转换为factor更为合理

```{r}
# teamIDBR: Team ID used by Baseball Reference website
# teamIDlahman45: Team ID used in Lahman database version 4.5
# teamIDretro: Team ID used by Retrosheet
fkt = c('teamIDBR', 'teamIDlahman45', 'teamIDretro')
# confirm that they're stored as `character`
Teams[ , sapply(.SD, is.character), .SDcols = fkt]
Teams[ , (fkt) := lapply(.SD, factor), .SDcols = fkt]
# print out the first column to demonstrate success
head(unique(Teams[[fkt[1L]]]))
```

(fkt)表示fkt包含的是变量名，不加括号，结果将复制给变量`fkt`

```{r}
# while .SDcols accepts a logical vector,
#   := does not, so we need to convert to column
#   positions with which()
fkt_idx = which(sapply(Teams, is.factor))
Teams[ , (fkt_idx) := lapply(.SD, as.character), .SDcols = fkt_idx]
head(unique(Teams[[fkt_idx[1L]]]))
# [1] "NA" "NL" "AA" "UA" "PL" "AL"
```


可以使用正则表达式匹配列名
```{r}
Teams[ , .SD, .SDcols = patterns('team')]
team_idx = grep('team', names(Teams), value = TRUE)
Teams[ , (team_idx) := lapply(.SD, factor), .SDcols = team_idx]
```

## 分组与`.SD`操作



```{r}
Teams[ , .SD[.N], by = teamID]
```

```{r}
Teams[ , .SD[which.max(R)], by = teamID]
```


# key 

什么是key。我们首先看一个大家都熟知的概念：行名(rownames)

```{r}
set.seed(1L)
DF = data.frame(ID1 = sample(letters[1:2], 10, TRUE),
                ID2 = sample(1:3, 10, TRUE),
                val = sample(10),
                stringsAsFactors = FALSE,
                row.names = sample(LETTERS[1:10]))
DF
rownames(DF)
DF["C", ]
```



```{r}
DT = as.data.table(DF)
DT
rownames(DT)
```


1. data.table从不是用行名。
2. 如果想保留列名，可以在as.data.table()使用keep.rownames =TRUE设定。
3. key是超级版的行名：supercharged rownames

## 设置key
设置key之后，data.table的行将根据reference重新排序（升序）

```{r}
setkey(flights, origin)
head(flights)

## alternatively we can provide character vectors to the function 'setkeyv()'
# setkeyv(flights, "origin") # useful to program with
```

设置完key之后，i操作将在key上运行。

```{r}
key(flights)
flights[.("JFK")]
flights[c("JFK", "LGA")]    ## same as flights[.(c("JFK", "LGA"))]
```




## 多列key
```{r}
setkey(flights, origin, dest)
head(flights)
flights[.("JFK", "MIA")]
```

## key与j和by协同
```{r}
key(flights)
# [1] "origin" "dest"
flights[.("LGA", "TPA"), .(arr_delay)]
```


## chaining
```{r}
flights[.("LGA", "TPA"), .(arr_delay)][order(-arr_delay)]
```

## j计算
```{r}
flights[.("LGA", "TPA"), max(arr_delay)]
```

## 分组
```{r}
setkey(flights, origin, dest)
key(flights)
```
```{r}
ans <- flights["JFK", max(dep_delay), keyby = month]
head(ans)
```

## 其他参数：`mult`和`nomatch`
```{r}
flights[.("JFK", "MIA"), mult = "first"]
```


```{r}
flights[.(c("LGA", "JFK", "EWR"), "XNA"), mult = "last"]
```


```{r}
flights[.(c("LGA", "JFK", "EWR"), "XNA"), mult = "last", nomatch = NULL]
```


# secondary indices

```{r}
setindex(flights, origin)
head(flights)
## alternatively we can provide character vectors to the function 'setindexv()'
# setindexv(flights, "origin") # useful to program with

# 'index' attribute added
names(attributes(flights))
```
















