---
title: "data.table介绍"
output: html_notebook
---

# 数据
```{r}
library(data.table)
print(getwd())
flights <- fread("data/flights14.txt")
```

# data.table 基础
`data.table`是`data.frame`的增强版。
```{r}
DT = data.table(
  ID = c("b","b","b","a","a","c"),
  a = 1:6,
  b = 7:12,
  c = 13:18
)
DT
class(DT$ID)
```

## DT基本语法

```
DT[i, j, by]
##   R:                 i                 j        by
## SQL:  where | order by   select | update  group by
```

## 取行

不同于R中自带的数据框格式要求，如果只是取行，逗号不再是必须的。

```{r}
ans <- flights[origin == "JFK" & month == 6L]
ans
```

```{r}
ans <- flights[1:2]
ans
```

## 重新排序
```{r}
ans <- flights[order(origin, -dest)]
head(ans)
```

## 取列
如果只有一列，会返回一个向量

```{r}
ans <- flights[, arr_delay]
head(ans)
```

若想返回`data.table`对象
```{r}
ans <- flights[, list(arr_delay)]
head(ans)
```

或者使用`.()` 等同于`list()`。
```{r}
ans <- flights[, .(arr_delay)]
head(ans)
```
```{r}
ans <- flights[, .(arr_delay, dep_delay)]
head(ans)

## 等同于
# ans <- flights[, list(arr_delay, dep_delay)]
```

## 取列，同时重命名

```{r}
ans <- flights[, .(delay_arr = arr_delay, delay_dep = dep_delay)]
head(ans)
```

## 列中计算 （compute or do in j）
```{r}
ans <- flights[, sum( (arr_delay + dep_delay) < 0 )]
ans
```

## 行列同时操作
```{r}
ans <- flights[origin == "JFK" & month == 6L,
               .(m_arr = mean(arr_delay), m_dep = mean(dep_delay))]
ans
```

```{r}
ans <- flights[origin == "JFK" & month == 6L, length(dest)]
ans
```

## 特殊符号 `.N`
```{r}
ans <- flights[origin == "JFK" & month == 6L, .N]
ans
```

## 选列的不同方法
1. 类似data.frame的方法
```{r}
ans <- flights[, c("arr_delay", "dep_delay")]
head(ans)
```

2. 使用`..`前缀
```{r}
select_cols = c("arr_delay", "dep_delay")
flights[ , ..select_cols]
```

3. 使用`with`
```{r}
flights[ , select_cols, with = FALSE]
```
```{r}
# returns year,month and day
ans <- flights[, year:day]
# returns day, month and year
ans <- flights[, day:year]
# returns all columns except year, month and day
ans <- flights[, -(year:day)]
ans <- flights[, !(year:day)]
```

# 汇总
```{r}
ans <- flights[, .N, by = .(origin)]
# or equivalently
ans <- flights[, .(.N), by = .(origin)]
ans
```
```{r}
ans <- flights[carrier == "AA", .N, by = origin]
ans
```

```{r}
ans <- flights[carrier == "AA", .N, by = .(origin, dest)]
head(ans)

## or equivalently using a character vector in 'by'
# ans <- flights[carrier == "AA", .N, by = c("origin", "dest")]
```

## 行列分组汇总计算混合操作
```{r}
ans <- flights[carrier == "AA",
        .(mean(arr_delay), mean(dep_delay)),
        by = .(origin, dest, month)]
ans
```


# 排序分组: `keyby`

`data.table`在分组后默认保留原先的排序情况。如果想重新分组，可以将`by`改为`keyby`：

```{r}
ans <- flights[carrier == "AA",
        .(mean(arr_delay), mean(dep_delay)),
        keyby = .(origin, dest, month)]
```


# 链式操作 (chaining)
```{r}
ans <- flights[carrier == "AA", .N, by = .(origin, dest)]
```

```{r}
ans <- ans[order(origin, -dest)]
head(ans)
```

此处，为了排序，我们使用了中间操作，临时存储了一个`ans`对象后再进行排序操作。其实可以一步到位：
```{r}
ans <- flights[carrier == "AA", .N, by = .(origin, dest)][order(origin, -dest)]
head(ans, 10)
```

# 分组by和表达式
列操作j可以使用表达式，分组操作by同样可以
```{r}
ans <- flights[, .N, .(dep_delay>0, arr_delay>0)]
ans
```

# j中可以用多列：`.SD`
比如，有100个列均值要计算。

特殊符号`SD`代表 **S**ubset of **D**ata. 其本身就是一个当前by分组结果的data.table
```{r}
DT
```

```{r}
DT[, print(.SD), by = ID]
```

因此，在多个列上做运算，可以使用`lapply()`
```{r}
DT[, lapply(.SD, mean), by = ID]
```

# 只选择需要的列进行汇总计算 `SDcols`
```{r}
flights[carrier == "AA",                       ## Only on trips with carrier "AA"
        lapply(.SD, mean),                     ## compute the mean
        by = .(origin, dest, month),           ## for every 'origin,dest,month'
        .SDcols = c("arr_delay", "dep_delay")] ## for just those specified in .SDcols
```

如何查看每个月的前两行数据

```{r}
ans <- flights[, head(.SD, 2), by = month]
head(ans)
```
注意以下两个语法的区别：
```{r}
DT[, .(val = c(a,b)), by = ID]
```

```{r}
DT[, .(val = list(c(a,b))), by = ID]
```

DT的j操作非常灵活，有时候令人难以琢磨。为了更好的理解j，可以使用print函数看看究竟发生了什么
```{r}
## (1) look at the difference between
DT[, print(c(a,b)), by = ID]


## (2) and
DT[, print(list(c(a,b))), by = ID]
```

记住：只要j的返回值是一个`list`对象，那么这个`list`的每个元素都将成为`data.table`返回值的一列。