---
title: "forcats 教程"
output:
  html_document:
    df_print: paged
---

主要参考资料：
1. https://forcats.tidyverse.org/articles/forcats.html
2. https://stat545.com/factors-boss.html


R中存储分类型变量的类叫做factor，但是base R中处理因子类比较繁琐。

`forcats` 是tidyverse家族的成员，提供了一整套处理因子类型数据的函数。“玩”好factor类型对于数据探索性分析具有重要意义，能够熟练的使用`forcats`处理因子类型的数据将使得数据分析事半功倍。

首先加载包
```{r}
library(dplyr)
library(ggplot2)
library(forcats)
```

# 数据
研究数据及statwars。
```{r}
data("starwars")
starwars
```

假设我们关心角色的“头发颜色” (hair_color 变量)


```{r}
class(starwars$hair_color)
ggplot(starwars, aes(x = hair_color)) + 
  geom_bar() + 
  coord_flip()
```

现阶段，hari_color是一个没有排序的分类变量。我们希望用它的类别出现的频数分类排序，可以使用`fct_infreq()` 函数：

# factor into frequency

```{r}
ggplot(starwars, aes(x = fct_infreq(hair_color))) + 
  geom_bar() + 
  coord_flip()
```

`fct_infreq()` 默认将NA类放在最上面。我们应该想办法处理NA类。
```{r}
fct_infreq(starwars$hair_color)
```


# level组合

有时候某个变量的level太多，一些level只出现了很少的此处，那么我们可能想把一些罕见的level放在一起处理。使用`fct_lump()`函数：
```{r}
starwars %>%
  count(skin_color, sort = TRUE)
```
```{r}
starwars %>%
  mutate(skin_color = fct_lump(skin_color, n = 5)) %>%
  count(skin_color, sort = TRUE)
```
n=5表示只保留频数最高的五个level，将其他level组合放在第六个other level中。也可以使用prop代替n指定lump的最低频率（而不是频数）：
```{r}
starwars %>%
  mutate(skin_color = fct_lump(skin_color, prop = .1)) %>%
  count(skin_color, sort = TRUE)

```

默认lump的多余level命名为other，你也可以自命名：
```{r}
starwars %>%
  mutate(skin_color = fct_lump(skin_color, prop = .1, other_level = "extra")) %>%
  count(skin_color, sort = TRUE)
```

# 联合使用
```{r}
avg_mass_eye_color <- starwars %>%
  mutate(eye_color = fct_lump(eye_color, n = 6)) %>%
  group_by(eye_color) %>%
  summarise(mean_mass = mean(mass, na.rm = TRUE))

avg_mass_eye_color %>%
  mutate(eye_color = fct_reorder(eye_color, mean_mass)) %>%
  ggplot(aes(x = eye_color, y = mean_mass)) + 
  geom_col()
```

# fct_reorder与ggplot

reorder之后的bat plot，dot plot等更加直观。

```{r}
library(gapminder)
gap_asia_2007 <- gapminder %>% filter(year == 2007, continent == "Asia")
ggplot(gap_asia_2007, aes(x = lifeExp, y = country)) + geom_point()
ggplot(gap_asia_2007, aes(x = lifeExp, y = fct_reorder(country, lifeExp))) +
  geom_point()
```

fct_reorder2与ggplot图的color映射可以绘制更直观的图例：

```{r}
h_countries <- c("Egypt", "Haiti", "Romania", "Thailand", "Venezuela")
h_gap <- gapminder %>%
  filter(country %in% h_countries) %>% 
  droplevels()
ggplot(h_gap, aes(x = year, y = lifeExp, color = country)) +
  geom_line()
ggplot(h_gap, aes(x = year, y = lifeExp,
                  color = fct_reorder2(country, year, lifeExp))) +
  geom_line() +
  labs(color = "country")
```


# relevel
```{r}
h_gap$country %>% levels()

h_gap$country %>% fct_relevel("Romania", "Haiti") %>% levels()
```

# recode
```{r}
i_gap <- gapminder %>% 
  filter(country %in% c("United States", "Sweden", "Australia")) %>% 
  droplevels()
i_gap$country %>% levels()

i_gap$country %>%
  fct_recode("USA" = "United States", "Oz" = "Australia") %>% levels()
```

# combine factors
不可以用`c`函数组合factors，level会全部丢失。应该使用`fct_c`：

```{r}
df1 <- gapminder %>%
  filter(country %in% c("United States", "Mexico"), year > 2000) %>%
  droplevels()
df2 <- gapminder %>%
  filter(country %in% c("France", "Germany"), year > 2000) %>%
  droplevels()
levels(df1$country)
c(df1$country, df2$country)
```

```{r}
fct_c(df1$country, df2$country)
```












