---
title: "时间序列分析进阶"
subtitle: ""
author: "冯凌秉"
institute: "<span style = 'font-size: 70%;'>
  江西财经大学 <br> 
  产业经济研究院</span>"
date: '2020<br><br>
  `r icon::fa("paper-plane")` <feng.lingbing@jxufe.edu.cn>'
output:
  xaringan::moon_reader:
    css: [default, zh-CN.css]
    lib_dir: libs
    includes:
      after_body: insert-logo.html
    nature:
      highlightStyle: github
      highlightLines: true
      countIncrementalSlides: false
      ratio: "16:9"
---
```{r, setup, include=FALSE,echo = FALSE}
knitr::opts_chunk$set(collapse = TRUE, comment = ">", 
                      fig.retina = 3, warning = FALSE, message = FALSE)
library(RefManageR)
library(dynlm)
library(car)
library(vars)
library(stargazer)
library(sjPlot)
library(readxl)
library(sjmisc)
library(quantmod)
BibOptions(check.entries = FALSE, bib.style = "authoryear", style = "markdown", dashed = TRUE)
bib <- ReadBib("bib1.bib")
css.fig <- list(
    css.depvarhead = 'color: red;',
    css.centeralign = 'text-align: left;', 
    css.firsttablecol = 'font-weight: bold;', 
    css.summary = 'color: blue;'
  )
```
# 向量自回归模型 VAR

- 向量自回归模型用于处理多维时间序列数据。

$$\begin{align*}
  Y_t =& \, \beta_{10} + \beta_{11} Y_{t-1} + \dots + \beta_{1p} Y_{t-p} + \gamma_{11} X_{t-1} + \dots + \gamma_{1p} X_{t-p} + u_{1t}, \\
  X_t =& \, \beta_{20} + \beta_{21} Y_{t-1} + \dots + \beta_{2p} Y_{t-p} + \gamma_{21} X_{t-1} + \dots + \gamma_{2p} X_{t-p} + u_{2t}.
\end{align*}$$

- VAR建模前要利用经济理论确定模型中需要加入的变量。

- VAR模型的滞后阶数可以通过BIC确定。



$$\begin{align*}
  BIC(p) =& \, \log\left[\text{det}(\widehat{\Sigma}_u)\right] + k(kp+1) \frac{\log(T)}{T}.
\end{align*}$$

- VAR模型中变量的加入和滞后阶数的选择都十分重要，并且需要持谨慎保守态度。

- 无关解释变量的加入以及过高的滞后阶数都将削弱模型的解释和预测能力。

---
# VAR建模实例

$$\begin{align*}
 GDPGR_t =& \, \beta_{10} + \beta_{11} GDPGR_{t-1} + \beta_{12} GDPGR_{t-2} + \gamma_{11} TSpread_{t-1} + \gamma_{12} TSpread_{t-2} + u_{1t}, \\
 TSpread_t =& \, \beta_{20} + \beta_{21} GDPGR_{t-1} + \beta_{22} GDPGR_{t-2} + \gamma_{21} TSpread_{t-1} + \gamma_{22} TSpread_{t-2} + u_{2t}.
\end{align*}$$
```{r}
USMacroSWQ <- read_xlsx("data/us_macro_quarterly.xlsx",
                         sheet = 1,
                         col_types = c("text", rep("numeric", 9)))

# set the column names
colnames(USMacroSWQ) <- c("Date", "GDPC96", "JAPAN_IP", "PCECTPI", "GS10", 
                          "GS1", "TB3MS", "UNRATE", "EXUSUK", "CPIAUCSL")

# format the date column
USMacroSWQ$Date <- as.yearqtr(USMacroSWQ$Date, format = "%Y:0%q")

# define GDP as ts object
GDP <- ts(USMacroSWQ$GDPC96,
          start = c(1957, 1), 
          end = c(2013, 4), 
          frequency = 4)

# define GDP growth as a ts object
GDPGrowth <- ts(400*log(GDP[-1]/GDP[-length(GDP)]),
                start = c(1957, 2), 
                end = c(2013, 4), 
                frequency = 4)

# 3-months Treasury bill interest rate as a 'ts' object
TB3MS <- ts(USMacroSWQ$TB3MS,
            start = c(1957, 1), 
            end = c(2013, 4), 
            frequency = 4)

# 10-years Treasury bonds interest rate as a 'ts' object
TB10YS <- ts(USMacroSWQ$GS10, 
              start = c(1957, 1), 
              end = c(2013, 4), 
              frequency = 4)

# generate the term spread series
TSpread <- TB10YS - TB3MS
```

---
# VAR的OLS估计
```{r results='hide'}
VAR_EQ1 <- dynlm(GDPGrowth ~ L(GDPGrowth, 1:2) + L(TSpread, 1:2), 
                 start = c(1981, 1), 
                 end = c(2012, 4))

VAR_EQ2 <- dynlm(TSpread ~ L(GDPGrowth, 1:2) + L(TSpread, 1:2),
                 start = c(1981, 1),
                 end = c(2012, 4))

# rename regressors for better readability
names(VAR_EQ1$coefficients) <- c("Intercept","Growth_t-1", 
                                 "Growth_t-2", "TSpread_t-1", "TSpread_t-2")
names(VAR_EQ2$coefficients) <- names(VAR_EQ1$coefficients)

# robust coefficient summaries
coeftest(VAR_EQ1, vcov. = sandwich)
coeftest(VAR_EQ2, vcov. = sandwich)
```

$$\begin{align*}
 GDPGR_t =& \, \underset{(0.46)}{0.52} + \underset{(0.11)}{0.29} GDPGR_{t-1} + \underset{(0.09)}{0.22} GDPGR_{t-2} -\underset{(0.36)}{0.90} TSpread_{t-1} + \underset{(0.39)}{1.33} TSpread_{t-2} \\
 TSpread_t =& \, \underset{(0.12)}{0.46} + \underset{(0.02)}{0.01} GDPGR_{t-1} -\underset{(0.03)}{0.06} GDPGR_{t-2} + \underset{(0.10)}{1.06} TSpread_{t-1} -\underset{(0.11)}{0.22} TSpread_{t-2} 
\end{align*}$$

---
# VAR直接估计
```{r}
# set up data for estimation using `VAR()`
VAR_data <- window(ts.union(GDPGrowth, TSpread), start = c(1980, 3), end = c(2012, 4))

# estimate model coefficients using `VAR()`
VAR_est <- VAR(y = VAR_data, p = 2)
VAR_est
```

---
# 利用VAR检验格兰杰因果
.pull-left[
```{r}
linearHypothesis(VAR_EQ1, 
                 hypothesis.matrix = c("TSpread_t-1", "TSpread_t-2"),
                 vcov. = sandwich)
```
]
.pull-right[
```{r}
linearHypothesis(VAR_EQ2, 
                 hypothesis.matrix = c("Growth_t-1", "Growth_t-2"),
                 vcov. = sandwich)
```
]

---
# VAR预测
.pull-left[
```{r}
forecasts <- predict(VAR_est)
forecasts
```

]
.pull-right[
```{r echo=F}
plot(forecasts)
```

]


---
# DF-GLS单位根检验

PCE指数数据具有比单位根过程更加平滑的趋势。

这类序列一般是I(2)单整的序列，需要差分两次方可平稳化。

.pull-left[
```{r eval=F}
PCECTPI <- ts(log(USMacroSWQ$PCECTPI), 
              start = c(1957, 1), 
              end = c(2012, 4), 
              freq = 4)

# plot logarithm of the PCE Price Index
plot(log(PCECTPI),
     main = "Log of United States PCE Price Index",
     ylab = "Logarithm",
     col = "steelblue", 
     lwd = 2)
```

]
.pull-right[
```{r echo=F}
PCECTPI <- ts(log(USMacroSWQ$PCECTPI), 
              start = c(1957, 1), 
              end = c(2012, 4), 
              freq = 4)

# plot logarithm of the PCE Price Index
plot(log(PCECTPI),
     main = "Log of United States PCE Price Index",
     ylab = "Logarithm",
     col = "steelblue", 
     lwd = 2)
```

]

---
# 一次差分后非平稳
.pull-left[
```{r eval=F}
plot(400 * Delt(PCECTPI),
     main = "United States PCE Price Index",
     ylab = "Percent per annum",
     col = "steelblue", 
     lwd = 2)

# add a dashed line at y =  0 
abline(0, 0, lty = 2)
```

- DF-GLS相比ADF检验具有更高的效力。
```{r eval=F}
summary(ur.ers(log(window(GDP, start = c(1962, 1), end = c(2012, 4))),
        model = "trend", 
        lag.max = 2))
```

- 检验统计量值为-1.2，5%显著性水平拒绝域的临界值为-2.89，因此差分一次后的序列依然是非平稳的。
]


.pull-right[
```{r echo=F}
plot(400 * Delt(PCECTPI),
     main = "United States PCE Price Index",
     ylab = "Percent per annum",
     col = "steelblue", 
     lwd = 2)

# add a dashed line at y =  0 
abline(0, 0, lty = 2)
```

]

---
# 协整
.pull-left[
- 如果 $X_t$ 和 $Y_t$ 是I(1)过程，但是存在一个 $\theta$ 使得 $Y_t - \theta X_t$ 是I(0)的，那么称 $X_t$ 和 $Y_t$ 是协整(cointegrated)的。

- 两个时间序列协整，意味着二者共享一个随机趋势。

- 一般认为 $\theta$是未知也就是需要估计得到的，作简单回归：

$$Y_t = \alpha + \theta X_t + z_t$$
- 再通过单位根检验检验 $z_t$ 是不是平稳序列。如果是，则$X_t$ 和 $Y_t$ 是协整的。

- 该方法成为Engle-Granger两步法。
]


.pull-right[
```{r echo=F}
plot(merge(as.zoo(TB3MS), as.zoo(TB10YS)), 
     plot.type = "single", 
     lty = c(2, 1),
     lwd = 2,
     xlab = "Date",
     ylab = "Percent per annum",
     ylim = c(-5, 17),
     main = "Interest Rates")

# add the term spread series
lines(as.zoo(TSpread), 
     col = "steelblue",
     lwd = 2,
     xlab = "Date",
     ylab = "Percent per annum",
     main = "Term Spread")

# shade the term spread
polygon(c(time(TB3MS), rev(time(TB3MS))), 
        c(TB10YS, rev(TB3MS)),
        col = "steelblue",
        border = NA)

# add horizontal line add 0
abline(0, 0)

# add a legend
legend("topright", 
       legend = c("TB3MS", "TB10YS", "Term Spread"),
       col = c("black", "black", "steelblue"),
       lwd = c(2, 2, 2),
       lty = c(2, 1, 1))
```

]

---
# 协整实例

- 分别利用ADF和DF-GLS法检验二序列是否为单整序列

```{r eval=F}
ur.df(window(TB3MS, c(1962, 1), c(2012, 4)), 
      lags = 6, selectlags = "AIC", type = "drift")
ur.df(window(TB10YS, c(1962, 1), c(2012, 4)), 
      lags = 6, selectlags = "AIC", type = "drift")
ur.ers(window(TB3MS, c(1962, 1), c(2012, 4)),
       model = "constant", lag.max = 6)
ur.ers(window(TB10YS, c(1962, 1), c(2012, 4)),
       model = "constant", lag.max = 6)
```

- 再检验其而序列值差是否为平稳序列 (此处默认 $\theta=1$)

```{r eval=F}
ur.df(window(TB10YS, c(1962, 1), c(2012, 4)) - window(TB3MS, c(1962, 1), c(2012 ,4)), 
      lags = 6, 
      selectlags = "AIC", 
      type = "drift")
ur.ers(window(TB10YS, c(1962, 1), c(2012, 4)) - window(TB3MS, c(1962, 1), c(2012, 4)),
       model = "constant", 
       lag.max = 6)
```

---
# 协整估计的Engle-Granger两步法

.pull-left[
- 第一步：两个时间序列的简单回归

```{r}
FS_EGADF <- dynlm(window(TB10YS, c(1962, 1), c(2012, 4)) ~ window(TB3MS, c(1962, 1), c(2012, 4)))
FS_EGADF
```
]

.pull-right[

$$\begin{align*}
  \widehat{TB10YS}_t = 2.46 + 0.81 \cdot TB3MS_t,
\end{align*}$$

- 第二步：回归残差序列平稳性检验
```{r}
z_hat <- resid(FS_EGADF)
# compute the ADF test statistic
ur.df(z_hat, lags = 6, type = "none", selectlags = "AIC")
```

]

---
# 协整 - 误差修正模型

- 如果两个序列是协整的，那么其差值序列 $Y_{t-1} - \theta X_{t-1}$ 是平稳的，并且可以在VAR框架下建模。

- 这样的VAR模型称为向量误差修正模型 (VECM, vector error correction model )。 

- 其中 $Y_{t} - \theta X_{t}$ 是误差修正项。误差修正项（长期偏移）的滞后值有助于预测 $\Delta X_t$ 和/或 $\Delta Y_t$ (序列的短期偏移)。

- 也就是两个序列各自的短期波动偏移会被序列的长期稳定关系所预测（修正）

$$\begin{align*}
 \widehat{\Delta TB3MS}_t =& \, -\underset{(0.11)}{0.06} + \underset{(0.11)}{0.24} \Delta TB3MS_{t-1} -\underset{(0.15)}{0.16} \Delta TB3MS_{t-2} \\ &+ \underset{(0.13)}{0.11} \Delta TB10YS_{t-1} -\underset{(0.11)}{0.15} \Delta TB10YS_{t-2} + \underset{(0.05)}{0.03} ECT_{t-1} \\
 \widehat{\Delta TB10YS}_t =& \, \underset{(0.06)}{0.12} -\underset{(0.07)}{0.00} \Delta TB3MS_{t-1} -\underset{(0.04)}{0.07} \Delta TB3MS_{t-2} \\ &+ \underset{(0.10)}{0.23} \Delta TB10YS_{t-1} -\underset{(0.07)}{0.07} \Delta TB10YS_{t-2} -\underset{(0.03)}{0.09} ECT_{t-1}.
\end{align*}$$
---
# VECM模型实例

```{r}
TB10YS <- window(TB10YS, c(1962, 1), c(2012 ,4))
TB3MS <- window(TB3MS, c(1962, 1), c(2012, 4))
VECM_ECT <- TB10YS - TB3MS
VECM_EQ1 <- dynlm(d(TB10YS) ~ L(d(TB3MS), 1:2) + L(d(TB10YS), 1:2) + L(VECM_ECT))
VECM_EQ2 <- dynlm(d(TB3MS) ~ L(d(TB3MS), 1:2) + L(d(TB10YS), 1:2) + L(VECM_ECT))
names(VECM_EQ1$coefficients) <- c("Intercept", "D_TB3MS_l1", "D_TB3MS_l2","D_TB10YS_l1", "D_TB10YS_l2", "ect_l1")
names(VECM_EQ2$coefficients) <- names(VECM_EQ1$coefficients)
# coefficient summaries using HAC standard errors
coeftest(VECM_EQ1, vcov. = NeweyWest(VECM_EQ1, prewhite = F, adjust = T))
```

---
# 波动率模型
.pull-left[
```{r eval=F}
W5000 <- read.csv2("data/Wilshire5000.csv", 
                   stringsAsFactors = F, 
                   header = T, 
                   sep = ",", 
                   na.strings = ".")

W5000$DATE <- as.Date(W5000$DATE)
W5000$WILL5000INDFC <- as.numeric(W5000$WILL5000INDFC)
W5000 <- na.omit(W5000)
# compute daily percentage changes
W5000_PC <- data.frame("Date" = W5000$DATE, 
                       "Value" = as.numeric(Delt(W5000$WILL5000INDFC) * 100))
W5000_PC <- na.omit(W5000_PC)
plot(W5000_PC, 
     ylab = "Percent", 
     main = "Daily Percentage Changes",
     type="l", 
     col = "steelblue", 
     lwd = 0.5)
abline(0, 0)
```

]

.pull-right[
```{r echo=F}
W5000 <- read.csv2("data/Wilshire5000.csv", 
                   stringsAsFactors = F, 
                   header = T, 
                   sep = ",", 
                   na.strings = ".")

W5000$DATE <- as.Date(W5000$DATE)
W5000$WILL5000INDFC <- as.numeric(W5000$WILL5000INDFC)
W5000 <- na.omit(W5000)
# compute daily percentage changes
W5000_PC <- data.frame("Date" = W5000$DATE, 
                       "Value" = as.numeric(Delt(W5000$WILL5000INDFC) * 100))
W5000_PC <- na.omit(W5000_PC)
plot(W5000_PC, 
     ylab = "Percent", 
     main = "Daily Percentage Changes",
     type="l", 
     col = "steelblue", 
     lwd = 0.5)
abline(0, 0)
```

]

---
# 序列 ACF

ACF图显示，股票指数原序列的自相关性不显著，但是序列的平方序列有显著的自相关性。这就是波动率的聚集效应 (volatility clustering)。GARCH模型可以捕捉波动率的这种典型特征。
.pull-left[
```{r}
acf(W5000_PC$Value)
```

]
.pull-right[
```{r}
acf(W5000_PC$Value^2)
```
]

---
# 波动率GARCH模型
考虑ADL(1,1)模型：
$$Y_t = \beta_0 + \beta_1 Y_{t-1} + \gamma_1 X_{t-1} + u_t,$$
- 误差项的条件方差为 $\sigma^2_t = Var(u_t | u_{t-1},u_{t-2},\ldots)$。Engle (1982)建议用一个AR(p)模型对此条件方差建模：
$$\begin{align}
 \sigma^2_t = \alpha_0 + \alpha_1 u_{t-1}^2 + \alpha_2 u_{t-2}^2 + \dots + \alpha_p u_{t-p}^2, \tag{16.1}
\end{align}$$

- 这就是ARCH (autoregressive conditional heteroskedasticity) 模型。一般限定 $\alpha_0>0, \alpha_1,\ldots,\alpha_p\geq0$

- Bollerslev (1986) 






