---
title: "时间序列分析简介"
subtitle: ""
author: "冯凌秉"
institute: "<span style = 'font-size: 70%;'>
  江西财经大学 <br> 
  产业经济研究院</span>"
date: '2020<br><br>
  `r icon::fa("paper-plane")` <feng.lingbing@jxufe.edu.cn>'
output:
  xaringan::moon_reader:
    css: [default, zh-CN.css]
    lib_dir: libs
    includes:
      after_body: insert-logo.html
    nature:
      highlightStyle: github
      highlightLines: true
      countIncrementalSlides: false
      ratio: "16:9"
---
```{r, setup, include=FALSE,echo = FALSE}
knitr::opts_chunk$set(collapse = TRUE, comment = ">", 
                      fig.retina = 3, warning = FALSE, message = FALSE)
library(RefManageR)
library(AER)
library(stargazer)
library(sjPlot)
library(readxl)
library(sjmisc)
library(quantmod)
BibOptions(check.entries = FALSE, bib.style = "authoryear", style = "markdown", dashed = TRUE)
bib <- ReadBib("bib1.bib")
css.fig <- list(
    css.depvarhead = 'color: red;',
    css.centeralign = 'text-align: left;', 
    css.firsttablecol = 'font-weight: bold;', 
    css.summary = 'color: blue;'
  )
```
# 时间序列数据

- 时间序列数据特殊之处就是其数据应包含时间戳 (date stamp)信息。

- 在R中，可以用`xts`包对时间序列包进行预处理，以方便后续分析和作图。

```{r}
USMacroSWQ <- read_xlsx("data/us_macro_quarterly.xlsx",
                         sheet = 1,
                         col_types = c("text", rep("numeric", 9)))
USMacroSWQ$...1 <- as.yearqtr(USMacroSWQ$...1, format = "%Y:0%q")
colnames(USMacroSWQ) <- c("Date", "GDPC96", "JAPAN_IP", "PCECTPI", 
                          "GS10", "GS1", "TB3MS", "UNRATE", "EXUSUK", "CPIAUCSL")
GDP <- xts(USMacroSWQ$GDPC96, USMacroSWQ$Date)["1960::2013"]
# GDP growth series as xts object
GDPGrowth <- xts(400 * log(GDP/lag(GDP)))
```

---
# 时间序列作图
```{r}
plot(log(GDP),col = "steelblue",lwd = 2,ylab = "Logarithm",xlab = "Date",main = "U.S. Quarterly Real GDP")
```

# 自相关函数

$$\begin{align*}
  j^{th} \text{autocovariance} =& \, Cov(Y_t,Y_{t-j}), \\
  j^{th} \text{autocorrelation} = \rho_j =& \, \rho_{Y_t,Y_{t-j}} = \frac{Cov(Y_t,Y_{t-j)}}{\sqrt{Var(Y_t)Var(Y_{t-j})}}.
\end{align*}$$

```{r}
acf(na.omit(GDPGrowth), lag.max = 4, plot = F)
```

---
# 其他类型的经济时间序列数据
```{r echo=F, fig.align='center', fig.height=7}
USUnemp <- xts(USMacroSWQ$UNRATE, USMacroSWQ$Date)["1960::2013"]

DollarPoundFX <- xts(USMacroSWQ$EXUSUK, USMacroSWQ$Date)["1960::2013"]
  
JPIndProd <- xts(log(USMacroSWQ$JAPAN_IP), USMacroSWQ$Date)["1960::2013"]

# attach NYSESW data
data("NYSESW")  
NYSESW <- xts(Delt(NYSESW))
par(mfrow = c(2, 2))
# plot the series
plot(as.zoo(USUnemp),
     col = "steelblue",
     lwd = 2,
     ylab = "Percent",
     xlab = "Date",
     main = "US Unemployment Rate",
     cex.main = 1)

plot(as.zoo(DollarPoundFX),
     col = "steelblue",
     lwd = 2,
     ylab = "Dollar per pound",
     xlab = "Date",
     main = "U.S. Dollar / B. Pound Exchange Rate",
     cex.main = 1)

plot(as.zoo(JPIndProd),
     col = "steelblue",
     lwd = 2,
     ylab = "Logarithm",
     xlab = "Date",
     main = "Japanese Industrial Production",
     cex.main = 1)

plot(as.zoo(NYSESW),
     col = "steelblue",
     lwd = 2,
     ylab = "Percent per Day",
     xlab = "Date",
     main = "New York Stock Exchange Composite Index",
     cex.main = 1)
```
---
# ACF 图
```{r fig.height=7, fig.align='center'}
acf(na.omit(NYSESW), main = "Sample Autocorrelation for NYSESW Data")
```
---
# 自回归模型 （AR模型）

$$\begin{align*}
  Y_t = \beta_0 + \beta_1 Y_{t-1} + u_t
\end{align*}$$

```{r}
GDPGRSub <- GDPGrowth["1962::2012"]
ar.ols(GDPGRSub, order.max = 1, demean = F, intercept = T)
```
如果用`lm`来做会复杂一些，但结果是一样的：
```{r}
N <-length(GDPGRSub)
GDPGR_level <- as.numeric(GDPGRSub[-1])
GDPGR_lags <- as.numeric(GDPGRSub[-N])
armod <- lm(GDPGR_level ~ GDPGR_lags)
```

---
# AR(1) 拟合结果与预测

```{r}
coeftest(armod, vcov. = vcovHC, type = "HC1")
```

$$\begin{align}
  \widehat{GDPGR}_t = \underset{(0.351)}{1.995} + \underset{(0.076)}{0.338} GDPGR_{t-1}
\end{align}$$

向前一步预测：
$$\begin{align*}
  \widehat{Y}_{T+1\vert T} = \hat{\beta}_0 + \hat{\beta}_1 Y_T.
\end{align*}$$

预测误差不同于回归残差，它用到的是样本外值。

$$\begin{align*}
  \text{Forecast error} = Y_{T+1} - \widehat{Y}_{T+1\vert T}.
\end{align*}$$

$$\begin{align*}
  RMSFE = \sqrt{E\left[\left(Y_{T+1} - \widehat{Y}_{T+1\vert T}\right)^2\right]}.
\end{align*}$$

---
# 时间序列预测实例

$$\begin{align*}
  \widehat{GDPGR}_{2013:Q1} = 1.995 + 0.348 \cdot 0.15 = 2.047.
\end{align*}$$
`forecast`包是R用于时间序列预测的流行包。

```{r}
library(forecast)
new <- data.frame("GDPGR_lags" = GDPGR_level[N-1])
forecast(armod, newdata = new)
```
该AR(1)模型的向前一步预测误差很大，因为我们知道预测时间点上的真实观测值为：$GDPGR_{2013:Q1} \approx 1.1\%$
```{r}
forecast(armod, newdata = new)$mean - GDPGrowth["2013"][1]
```

```{r}
summary(armod)$r.squared
```

---
# AR(p)模型

$$\begin{align*}
  Y_t = \beta_0 + \beta_1 Y_{t-1} + \beta_2 Y_{t-2} + \dots + \beta_p Y_{t-p} + u_t
\end{align*}$$

可以使用`dynlm`估计AR多阶模型。
```{r}
library(dynlm)
GDPGR_AR2 <- dynlm(ts(GDPGR_level) ~ L(ts(GDPGR_level)) + L(ts(GDPGR_level), 2))

coeftest(GDPGR_AR2, vcov. = sandwich)
```
$$\begin{align}
  \widehat{GDPGR}_t = \underset{(0.40)}{1.63} + \underset{(0.08)}{0.28} GDPGR_{t-1} + \underset{(0.08)}{0.18} GDPGR_{t-1}. 
\end{align}$$

---
# AR(2)模型的预测效果
```{r}
summary(GDPGR_AR2)$r.squared
forecast <- c("2013:Q1" = coef(GDPGR_AR2) %*% c(1, GDPGR_level[N-1], GDPGR_level[N-2]))
GDPGrowth["2013"][1] - forecast
```

---
# 应用：你能战胜市场吗？

- 数据预处理
```{r}
SReturns <- read_xlsx("Data/Stock_Returns_1931_2002.xlsx",sheet = 1,col_types = "numeric")
# convert to ts object
StockReturns <- ts(SReturns[, 3:4], start = c(1931, 1),end = c(2002, 12), frequency = 12)
```

- 建立AR模型
```{r}
# AR(1)
SR_AR1 <- dynlm(ExReturn ~ L(ExReturn), data = StockReturns, start = c(1960, 1), end = c(2002, 12))
# AR(2)
SR_AR2 <- dynlm(ExReturn ~ L(ExReturn) + L(ExReturn, 2), data = StockReturns, start = c(1960, 1), end = c(2002, 12))
# AR(4)
SR_AR4 <- dynlm(ExReturn ~ L(ExReturn) + L(ExReturn, 1:4), data = StockReturns, start = c(1960, 1), end = c(2002, 12))
# 计算稳健标准误
rob_se <- list(sqrt(diag(sandwich(SR_AR1))),
               sqrt(diag(sandwich(SR_AR2))),
               sqrt(diag(sandwich(SR_AR4))))
```

---
# 用`stargazer`汇报模型汇总结果

```{r results='asis', echo=F}
stargazer(SR_AR1, SR_AR2, SR_AR4,
  title = "Autoregressive Models of Monthly Excess Stock Returns",type = "html",
  header = FALSE, 
  model.numbers = F,
  omit.table.layout = "n",
  digits = 3, 
  column.labels = c("AR(1)", "AR(2)", "AR(4)"),
  dep.var.caption  = "Dependent Variable: Excess Returns on the CSRP Value-Weighted Index",
  dep.var.labels.include = FALSE,
  covariate.labels = c("$excess return_{t-1}$", "$excess return_{t-2}$", 
                       "$excess return_{t-3}$", "$excess return_{t-4}$", 
                       "Intercept"),
  se = rob_se, single.row = T,
  omit.stat = "rsq") 
```

---
# ADL模型

除了用序列本身的滞后项做回归，也可以在时间序列回归中加入其它变量的滞后项，这样的模型称为ADL(Autoregressive Distributed Lag)模型：

$$\begin{align*}
  Y_t =& \, \beta_0 + \beta_1 Y_{t-1} + \beta_2 Y_{t-2} + \dots + \beta_p Y_{t-p} \\ 
      &+ \, \delta_1 X_{t-1} + \delta_2 X_{t-2} + \dots + \delta_q X_{t-q} X_{t-q} + u_t.
\end{align*}$$

```{r}
# 3-months Treasury bills interest rate
TB3MS <- xts(USMacroSWQ$TB3MS, USMacroSWQ$Date)["1960::2012"]

# 10-years Treasury bonds interest rate
TB10YS <- xts(USMacroSWQ$GS10, USMacroSWQ$Date)["1960::2012"]

# term spread
TSpread <- TB10YS - TB3MS
```

---
# ADL 建模
```{r}
GDPGrowth_ts <- ts(GDPGrowth, start = c(1960, 1), end = c(2013, 4), frequency = 4)
TSpread_ts <- ts(TSpread, start = c(1960, 1), end = c(2012, 4), frequency = 4)
ADLdata <- ts.union(GDPGrowth_ts, TSpread_ts)
GDPGR_ADL21 <- dynlm(GDPGrowth_ts ~ L(GDPGrowth_ts) + L(GDPGrowth_ts, 2) + L(TSpread_ts), 
      start = c(1962, 1), end = c(2012, 4))
coeftest(GDPGR_ADL21, vcov. = sandwich)
```
$$\begin{align}
  \widehat{GDPGR}_t = \underset{(0.49)}{0.96} + \underset{(0.08)}{0.26} GDPGR_{t-1} + \underset{(0.08)}{0.19} GDPGR_{t-2} + \underset{(0.18)}{0.44} TSpread_{t-1} \tag{14.4}
\end{align}$$

---
# 预测误差
```{r}
subset <- window(ADLdata, c(2012, 3), c(2012, 4))

# ADL(2,1) GDP growth forecast for 2013:Q1
ADL21_forecast <- coef(GDPGR_ADL21) %*% c(1, subset[2, 1], subset[1, 1], subset[2, 2])
ADL21_forecast
window(GDPGrowth_ts, c(2013, 1), c(2013, 1)) - ADL21_forecast
```

---
# 增广为ADL(2, 2)

```{r}
GDPGR_ADL22 <- dynlm(GDPGrowth_ts ~ L(GDPGrowth_ts) + L(GDPGrowth_ts, 2) + L(TSpread_ts) + L(TSpread_ts, 2), start = c(1962, 1), end = c(2012, 4))
coeftest(GDPGR_ADL22, vcov. = sandwich)

```
$$\begin{align}
  \begin{split}
    \widehat{GDPGR}_t =& \underset{(0.47)}{0.98} + \underset{(0.08)}{0.24} GDPGR_{t-1} \\
    & + \underset{(0.08)}{0.18} GDPGR_{t-2} -\underset{(0.42)}{0.14} TSpread_{t-1} + \underset{(0.43)}{0.66} TSpread_{t-2}.
  \end{split} \tag{14.5}
\end{align}$$
---
# 预测比较
```{r}
ADL22_forecast <- coef(GDPGR_ADL22) %*% c(1, subset[2, 1], subset[1, 1], subset[2, 2], subset[1, 2])
ADL22_forecast
window(GDPGrowth_ts, c(2013, 1), c(2013, 1)) - ADL22_forecast
c("Adj.R2 AR(2)" = summary(GDPGR_AR2)$r.squared,
  "Adj.R2 ADL(2,1)" = summary(GDPGR_ADL21)$r.squared,
  "Adj.R2 ADL(2,2)" = summary(GDPGR_ADL22)$r.squared)
```

---
# 预测误差及预测区间
.pull-left[
```{r eval=F}
# set seed
set.seed(1234)

# simulate the time series
Y <- arima.sim(list(order = c(2, 0, 0), ar = c(0.2, 0.2)),  n = 200)

# estimate an AR(2) model using 'arima()', see ?arima
model <- arima(Y, order = c(2, 0, 0))

# compute points forecasts and prediction intervals for the next 25 periods
fc <- forecast(model, h = 25, level = seq(5, 99, 10))

# plot a fan chart
plot(fc, 
     main = "Forecast Fan Chart for AR(2) Model of Simulated Data", 
     showgap = F, 
     fcol = "red",
     flty = 2)
```
]

.pull-right[
```{r echo=F}
# set seed
set.seed(1234)

# simulate the time series
Y <- arima.sim(list(order = c(2, 0, 0), ar = c(0.2, 0.2)),  n = 200)

# estimate an AR(2) model using 'arima()', see ?arima
model <- arima(Y, order = c(2, 0, 0))

# compute points forecasts and prediction intervals for the next 25 periods
fc <- forecast(model, h = 25, level = seq(5, 99, 10))

# plot a fan chart
plot(fc, 
     main = "Forecast Fan Chart for AR(2) Model of Simulated Data", 
     showgap = F, 
     fcol = "red",
     flty = 2)
```
]

---
# 平稳性及其检验

.pull-left[
随机游走过程是典型的具有随机趋势(stochastic trend)的非平稳序列。

随机游走过程又称作单位根过程。检验时间序列的平稳性往往明确为检验其是否含有单位根，因此也称为单位根检验。

```{r eval=F}
set.seed(1)

RWs <- ts(replicate(n = 4, 
            arima.sim(model = list(order = c(0, 1 ,0)), n = 100)))

matplot(RWs, 
        type = "l", 
        col = c("steelblue", "darkgreen", "darkred", "orange"), 
        lty = 1, 
        lwd = 2,
        main = "Four Random Walks",
        xlab = "Time",
        ylab = "Value")
```
]
.pull-right[
```{r echo=F}
set.seed(1)

RWs <- ts(replicate(n = 4, 
            arima.sim(model = list(order = c(0, 1 ,0)), n = 100)))

matplot(RWs, 
        type = "l", 
        col = c("steelblue", "darkgreen", "darkred", "orange"), 
        lty = 1, 
        lwd = 2,
        main = "Four Random Walks",
        xlab = "Time",
        ylab = "Value")
```
]
---
# 带漂移项的随机游走过程

.pull-left[
在随机游走过程中加入常数项会导致序列产生漂移现象:

$$\begin{align}
  Y_t = \beta_0 + Y_{t-1} + u_t \tag{14.7},
\end{align}$$
```{r eval=F}
set.seed(1)

RWsd <- ts(replicate(n = 4, 
           arima.sim(model = list(order = c(0, 1, 0)), 
                     n = 100,
                     mean = -0.2)))

matplot(RWsd, 
        type = "l", 
        col = c("steelblue", "darkgreen", "darkred", "orange"), 
        lty = 1, 
        lwd = 2,
        main = "Four Random Walks with Drift",
        xlab = "Time",
        ylab = "Value")
```

]
.pull-right[
```{r echo=F}
set.seed(1)

RWsd <- ts(replicate(n = 4, 
           arima.sim(model = list(order = c(0, 1, 0)), 
                     n = 100,
                     mean = -0.2)))

matplot(RWsd, 
        type = "l", 
        col = c("steelblue", "darkgreen", "darkred", "orange"), 
        lty = 1, 
        lwd = 2,
        main = "Four Random Walks with Drift",
        xlab = "Time",
        ylab = "Value")
```

]

---
# 非平稳回归变量的问题

.pull-left[
如果回归中某个变量是非平稳的，那么回归将可能有以下问题：

- 回归变量显著性检验的t统计量分布难以确定（明显非正态），因此显著性结论也是失效的。

- 伪回归问题：两个非平稳过程回归可能产生显著的结论，并且R方很高，但很可能两个变量间完全没有任何逻辑关系。比如：
$$\begin{align*}
  Red_t = \beta_0 + \beta_1 Green_{t-1} + u_t.
\end{align*}$$

```{r eval=F}
matplot(RWs[, c(2, 3)], 
        lty = 1,
        lwd = 2,
        type = "l",
        col = c("darkgreen", "darkred"),
        xlab = "Time",
        ylab = "",
        main = "A Spurious Relationship") 
```

]
.pull-right[
```{r echo=F, fig.height=5}
matplot(RWs[, c(2, 3)], 
        lty = 1,
        lwd = 2,
        type = "l",
        col = c("darkgreen", "darkred"),
        xlab = "Time",
        ylab = "",
        main = "A Spurious Relationship") 
```
```{r}
summary(dynlm(RWs[, 2] ~ L(RWs[, 3])))$coefficients
```

]

---
# 伪回归实例
.pull-left[
```{r echo=F}
plot(merge(as.zoo(USUnemp), as.zoo(JPIndProd)), 
     plot.type = "single", 
     col = c("darkred", "steelblue"),
     lwd = 2,
     xlab = "Date",
     ylab = "",
     main = "Spurious Regression: Macroeconomic Time series")
legend("topleft", 
       legend = c("USUnemp", "JPIndProd"),
       col = c("darkred", "steelblue"),
       lwd = c(2, 2))
```

]
.pull-right[
```{r eval=F}
SR_Unemp1 <- dynlm(ts(USUnemp["1962::1985"]) ~ ts(JPIndProd["1962::1985"]))
coeftest(SR_Unemp1, vcov = sandwich)
```
$$\begin{align}
  \widehat{U.S. UR}_t = -\underset{(1.12)}{2.37} + \underset{(0.29)}{2.22} \log(JapaneseIP_t)
\end{align}$$

```{r eval=F}
SR_Unemp2 <- dynlm(ts(USUnemp["1986::2012"]) ~ ts(JPIndProd["1986::2012"]))
coeftest(SR_Unemp2, vcov = sandwich)
```
$$\begin{align}
  \widehat{U.S. UR}_t = \underset{(5.41)}{41.78} -\underset{(1.17)}{7.78} \log(JapaneseIP)_t
\end{align}$$
]

---
# 单位根检验

Dickey & Fuller (1979): AR(1) 模型的根为1

$$\begin{align*}
  H_0: \beta_1 = 1 \ \ \ \text{vs.} \ \ \ H_1: \lvert\beta_1\rvert < 1.
\end{align*}$$
或者写为
$$\begin{align}
  Y_t = \beta_0 + \beta_1 Y_{t-1} + u_t \ \ \Leftrightarrow \ \ \Delta Y_t = \beta_0 + \delta Y_{t-1} + u_t 
\end{align}$$

$$\begin{align*}
  H_0: \delta = 0 \ \ \ \text{vs.} \ \ \ H_1: \delta < 0
\end{align*}$$

将AR(1)扩展到AR(P)模型，得到ADF检验

$$\begin{align}
  \Delta Y_t = \beta_0 + \delta Y_{t-1} + \gamma_1 \Delta_1 Y_{t-1} + \gamma_2 \Delta Y_{t-2} + \dots + \gamma_p \Delta Y_{t-p} + u_t.
\end{align}$$

$H_0: \delta = 0 \ \ \ \text{vs.} \ \ \ H_1: \delta < 0$

如果Y中有确定性的时间趋势，检验模型为

$$\begin{align}
  \Delta Y_t = \beta_0 + at + \delta Y_{t-1} + \gamma_1 \Delta_1 Y_{t-1} + \gamma_2 \Delta Y_{t-2} + \dots + \gamma_p \Delta Y_{t-p} + u_t, 
\end{align}$$

---
# 单位根检验实例
检验美国GDP序列中是否存在单位根
$$\begin{align*}
  \Delta\log(GDP_t) = \beta_0 + \alpha t + \beta_1 \log(GDP_{t-1}) + \beta_2 \Delta \log(GDP_{t-1}) + \beta_3 \Delta \log(GDP_{t-2}) + u_t.
\end{align*}$$

```{r}
LogGDP <- ts(log(GDP["1962::2012"]))
coeftest(
  dynlm(diff(LogGDP) ~ trend(LogGDP, scale = F) + L(LogGDP) 
                     + diff(L(LogGDP)) + diff(L(LogGDP), 2)))
```

$$\begin{align*}
  \Delta\log(GDP_t) =& \underset{(0.118)}{0.28} + \underset{(0.0001)}{0.0002} t -\underset{(0.014)}{0.033} \log(GDP_{t-1}) \\
   & + \underset{(0.113)}{0.083} \Delta \log(GDP_{t-1}) + \underset{(0.071)}{0.188} \Delta \log(GDP_{t-2}) + u_t,
\end{align*}$$
---
# ADF检验统计量

此处的ADF t统计量为：$t=-0.033/0.014 = - 2.35$，但是其拒绝域的临界值不是由t分布得到，需要通过模拟获得。在R中可以通过`ur.df()`函数进行ADF检验：
```{r}
library(urca)
summary(ur.df(LogGDP, 
              type = "trend", 
              lags = 2, 
              selectlags = "Fixed"))
```


---
# 时间序列回归与格兰杰因果

$$
\begin{equation}
  \begin{aligned}
  Y_t =&  \beta_0 + \beta_1 Y_{t-1} + \beta_2 Y_{t-2} + \dots + \beta_{p} Y_{t-p} \\
      &+  \delta_{11} X_{1,t-1} + \delta_{12} X_{1,t-2} + \dots + \delta_{1q} X_{1,t-q} \\
      &+  \dots \\
      &+  \delta_{k1} X_{k,t-1} + \delta_{k2} X_{k,t-2} + \dots + \delta_{kq} X_{k,t-q} \\
      &+  u_t 
  \end{aligned}
\end{equation}
$$
如果以上回归中的X的系数不全为0，则代表X的过去值有助于预测Y，则称X为Y的格兰杰因 (Granger cause)

格兰杰因果检验从本质上就是一个ADL回归联合系数F检验。























