---
title: "回归断点设计"
subtitle: ""
author: "冯凌秉"
institute: "<span style = 'font-size: 70%;'>
  江西财经大学 <br> 
  产业经济研究院</span>"
date: '2020<br><br>
  `r icon::fa("paper-plane")` <feng.lingbing@jxufe.edu.cn>'
output:
  xaringan::moon_reader:
    css: [default, zh-CN.css]
    lib_dir: libs
    includes:
      after_body: insert-logo.html
    nature:
      highlightStyle: github
      highlightLines: true
      countIncrementalSlides: false
      ratio: "16:9"
---
```{r, setup, include=FALSE,echo = FALSE}
knitr::opts_chunk$set(collapse = TRUE, comment = ">", 
                      fig.retina = 3, warning = FALSE, message = FALSE)
library(AER)
library(stargazer)
library(sjPlot)
library(sjmisc)
library(plm)
library(sjlabelled)
library(dplyr)
library(tidyr)
library(rddtools)
```

# RDD原理

模型

$$\begin{align}
  Y_i =& \beta_0 + \beta_1 X_i + \beta_2 W_i + u_i \tag{13.12}
\end{align}$$

令

$$\begin{align*}
X_i =& 
  \begin{cases}
    1, & W_i \geq c \\
    0, & W_i < c
  \end{cases}
\end{align*}$$

处理与否取决于连续变量 $W_i$ 的取值是否超过阈值 $c$。变量W称为 running variable。

回归断点设计的主要思路是利用 $W_i=c$ 附近的观测值具有相似的特性，但是由于阈值的存在而分别进入了处理组和控制组。因此 $\beta_1$ 是对于这一小部分观测值的因果效应的估计。

此处的RDD也称为 Sharp RDD，即干预机制是由一个固定的阈值所决定的，大于此阈值的获得干预，小于阈值的未获得干预。

---
# RDD 假设

RDD的关键假设是：

- 断点左侧 (marginally below the threshold) 附近的个体必须是断点右侧接受干预个体的有效反事实样本 (valid counterfactual)。[Hahn et al. (2001); Lee (2008)]

满足这个假设有两方面的挑战：

1. 在很多场景下，个体对他们的得分能够施加影响

2. 这本身是一个不可检验的假设 (untestable assumption)。为什么？

---
# RDD 数据模拟
.pull-left[
- 在0处模拟一个Sharp RDD场景

- RDD效应值为2

- 使用`rddtools`包方便画图

```{r eval=F}
W <- runif(1000, -1, 1)
y <- 3 + 2 * W + 10 * (W>=0) + rnorm(1000)
library(rddtools)
rdddata <- rdd_data(y, W, cutpoint = 0)
plot(rdddata,
     col = "steelblue",
     cex = 0.35, 
     xlab = "W", 
     ylab = "Y")
```
]


.pull-right[
```{r echo=F}
W <- runif(1000, -1, 1)
y <- 3 + 2 * W + 10 * (W>=0) + rnorm(1000)
library(rddtools)
rdddata <- rdd_data(y, W, cutpoint = 0)
plot(rdddata,
     col = "steelblue",
     cex = 0.35, 
     xlab = "W", 
     ylab = "Y")
```
]

---
# RDD 拟合及展示

.pull-left[
```{r}
rdd_mod <- rdd_reg_lm(rdd_object = rdddata, 
                      slope = "same")
summary(rdd_mod)
```
]
.pull-right[
```{r echo=F}
plot(rdd_mod,
     cex = 0.35, 
     col = "steelblue", 
     xlab = "W", 
     ylab = "Y")
```

]

---
# Fuzzy RDD 及模拟

.pull-left[
如果超越阈值并不是接受干预的唯一原因，那么Sharp RDD的决定性机制将不再现实。此时阈值可以理解为接受干预*概率*的跳板。

$$\begin{align*}
  Z_i = \begin{cases}
    1, & W_i \geq c \\
    0, & W_i < c,
  \end{cases}
\end{align*}$$

$Z_i$ 对 $Y_i$ 的影响只通过干预变量 $X_i$。因此 $Z_i$ 是 $X_i$ 的工具变量。
```{r}
library(MASS)
mu <- c(0, 0)
sigma <- matrix(c(1, 0.7, 0.7, 1), ncol = 2)
set.seed(1234)
d <- as.data.frame(mvrnorm(2000, mu, sigma))
colnames(d) <- c("W", "Y")
d$treatProb <- ifelse(d$W < 0, 0, 0.8)
fuzz <- sapply(X = d$treatProb, FUN = function(x) rbinom(1, 1, prob = x))
d$Y <- d$Y + fuzz * 2
```
]
.pull-right[
```{r echo=F}
plot(d$W, d$Y,
     col = c("steelblue", "darkred")[factor(fuzz)], 
     pch= 20, 
     cex = 0.5,
     xlim = c(-3, 3),
     ylim = c(-3.5, 5),
     xlab = "W",
     ylab = "Y")

# add a dashed vertical line at cutoff
abline(v = 0, lty = 2)
```

]

---
# Fuzzy Rdd 估计

```{r}
data <- rdd_data(d$Y, d$W, 
                 cutpoint = 0, 
                 z = d$treatProb)
frdd_mod <- rdd_reg_lm(rdd_object = data, 
                       slope = "same")
frdd_mod
```

---
# Fuzzy RDD 拟合图

```{r echo=F, fig.align='center'}
plot(frdd_mod, 
     cex = 0.5, 
     lwd = 0.4,
     xlim = c(-4, 4),
     ylim = c(-3.5, 5),
     xlab = "W",
     ylab = "Y")
```

---
# Fuzzy 情形错用 SRDD

此处，如果错用简单RDD估计Fuzzy RDD数据，将导致因果效应被低估：

```{r}
data <- rdd_data(d$Y, 
                 d$W, 
                 cutpoint = 0)
srdd_mod <- rdd_reg_lm(rdd_object = data, 
                       slope = "same")
srdd_mod
```

---
# Sharp RDD 实例 (Lee, 2008)
```{r}
data(house)
head(house, 5)
```
设定rdd data:
```{r}
rdd_dat <- rdd_data(x=x, y=y, cutpoint=0, data=house)
```

rdd参数估计
```{r}
house_reg1 <- rdd_reg_lm(rdd_dat)
```

---
# RDD 估计结果
.pull-left[
```{r}
house_reg1
```
]

.pull-right[
改为4阶多项式回归
```{r}
house_reg2 <- rdd_reg_lm(rdd_dat, order = 4)
house_reg2
```
]

---
# McCrary 密度测试

```{r fig.align='center', fig.width=7}
dens_test(rdd_dat)
```
---
# 带宽选择

1. `rdd_bw_ik()`: MSE-RDD bandwidth procedure of Imbens and Kalyanaraman (2012)
2. `rdd_bw-rsw()`: MSE global bandwidth procedure of Ruppert et al 1995

```{r}
rdd_bw_ik(rdd_dat)
rdd_bw_rsw(rdd_dat)
```
---
# 局部非参数估计
```{r}
reg_nonpara <- rdd_reg_np(rdd_dat)
print(reg_nonpara)
```

---
# 敏感性测试
.pull-left[
绘制不同带宽选择下的LATE估计值
```{r eval=F}
bw_ik <- rdd_bw_ik(rdd_dat)
reg_nonpara <- rdd_reg_np(rdd_dat, bw=bw_ik)
plotSensi(reg_nonpara, device='base')
```
]
.pull-right[
绘制不同带宽选择下的LATE估计值
```{r echo=F}
bw_ik <- rdd_bw_ik(rdd_dat)
reg_nonpara <- rdd_reg_np(rdd_dat, bw=bw_ik)
plotSensi(reg_nonpara, device='base')
```
]
---
# 不同多项式阶数选择下的敏感度

```{r fig.align='center', fig.height=7, fig.width=9}
reg_para_ik <- rdd_reg_lm(rdd_object=rdd_dat, order=4, bw=bw_ik)
plotSensi(reg_para_ik)
```
---
# 安慰剂测试 (placebo test plot)
```{r fig.align='center', fig.height=7, fig.width=9}
plotPlacebo(reg_nonpara)
```

---
# 回归断点设计的R包

- `rddtools`设计的较为简洁，可以实现一些基本的估计、带宽选择、敏感性测试、安慰剂检验等操作。但是目前的文档还不是很完善。
官方网页为：http://qua.st/rddtools/docs/quick-start-guide/

- RD software: (https://sites.google.com/site/rdpackages/home) 提供了一系列进行RDD研究的工具. 

- 均提供了R和Stata版本。


- `rdrobust`: 提供了sharp, fuzzy 和 Kink RDD的估计和作图函数。

- 其中的`rdbwselect()`函数提供了不同的带宽最优选择方法

- `rdplot()`提供了方便的RD作图函数。

- 还包括rdlocrand, rddensity, rdmulti, rdpower包。

---
# `rdrobust`包介绍：作图

.pull-left[
```{r fig.height=5}
x<-runif(1000,-1,1)
y<-5+3*x+2*(x>=0)+rnorm(1000)
plot(x, y)
```
]

.pull-right[
```{r fig.height=5}
library(rdrobust)
rdplot(y,x)
```
]

---
# `rdbosut()`估计
```{r}
rdrobust(y,x)
```
---
# `rdbwselect()`：RD带宽选择
```{r}
rdbwselect(y,x)
```

### 练习：
```{r}
data(rdrobust_RDsenate)
```


---
# `rdlocrand`包介绍：数据准备
```{r}
library(rdlocrand)
data <- read.csv("data/rdlocrand_senate.csv")
X  <-  cbind(data$presdemvoteshlag1,
            data$population/1000000,
            data$demvoteshlag1,
            data$demvoteshlag2,
            data$demwinprv1,
            data$demwinprv2,
            data$dopen,
            data$dmidterm,
            data$dpresdem)
colnames(X) <-  c("DemPres Vote",
                 "Population",
                 "DemSen Vote t-1",
                 "DemSen Vote t-2",
                 "DemSen Win t-1",
                 "DemSen Win t-2",
                 "Open", "Midterm",
                 "DemPres")
R <- data$demmv
Y <- data$demvoteshfor2
D <- as.numeric(R>=0)
```

---
# `rdwinselect()`
```{r}
# Window selection with default options

tmp1 <- rdwinselect(R,X)

# Window selection with specified window length and increments (replicate CFT)

tmp2 <- rdwinselect(R,X,wmin=.5,wstep=.125,reps=10000)

# Window selection using large sample approximation and plotting p-values

tmp3 <- rdwinselect(R,X,wmin=.5,wstep=.125,approx=TRUE,nwin=80,quietly=TRUE,plot=F)

cbind(tmp1$window, tmp2$window, tmp3$window)
```

---
# Randomization inference
```{r eval=F}
# Randomization inference using recommended window

tmp <- rdrandinf(Y,R,wl=-.75,wr=.75)


# Randomization inference using recommended window, all statistics

tmp <- rdrandinf(Y,R,wl=-.75,wr=.75,statistic='all')


# Randomization inference using recommended window using rdwinselect

tmp <- rdrandinf(Y,R,statistic='all',covariates=X,wmin=.5,wstep=.125,rdwreps=10000)


# Randomization inference using recommended window, linear adjustment

tmp <- rdrandinf(Y,R,wl=-.75,wr=.75,statistic='all',p=1)


# Randomization inference under interference

tmp <- rdrandinf(Y,R,wl=-.75,wr=.75,interfci=.05)

```

---
# RD sensitivity
```{r eval=F}
tmp <- rdsensitivity(Y,R,wlist=seq(.75,1,by=.05),tlist=seq(0,20,by=1))
xaxis <- tmp$wlist
yaxis <- tmp$tlist
zvalues <- tmp$results
filled.contour(xaxis,yaxis,t(zvalues),
               xlab='window',ylab='treatment effect',
               key.title=title(main = 'p-value',cex.main=.8),
               levels=seq(0,1,by=.01),col=gray.colors(100,1,0))
```

---
# Rosenbaum bounds `rdrbounds()`
```{r eval=F}
tmp <- rdrbounds(Y,R,expgamma=c(1.5,2,3),wlist=c(.5,.75,1),reps=1000)
tmp$lower.bound
tmp$upper.bound

# Bernoulli and fixed margins p-values

tmp <- rdrbounds(Y,R,expgamma=c(1.5,2,3),wlist=c(.5,.75,1),reps=1000,fmpval=TRUE)
tmp$lower.bound
tmp$upper.bound

```

---
# Manipulation test, Density discontinuity test
.pull-left[
```{r}
# Continuous Density
library(rddensity)
x <- rnorm(2000, mean = -0.5)
summary(rddensity(X = x, vce="jackknife"))
```

]
.pull-right[
```{r}
# Discontinuous density
x[x>0] <- x[x>0] * 2
summary(rddensity(X = x, vce="jackknife"))
```

]

---
# RD density plot
```{r}
x = rnorm(2000, mean = -0.5)
x[x>0] <- x[x>0] * 2
rdd <- rddensity(X = x)
plot <- rdplotdensity(rdd, x, plotRange = c(-2, 2), plotN = 25)
```

---
# `rddensity` 练习
```{r eval=F}
data("rddensity_senate")
summary(margin)
summary(rddensity(X = margin))
summary(rddensity(X = margin, all=TRUE))
summary(rddensity(X = margin, fitselect="restricted", vce="plugin"))
rdd <- rddensity(X = margin)
rdplotdensity(rdd, margin)
rdplotdensity(rdd, margin, lcol = c("black", "black"), xlabel = "margin",plotRange = c(-50, 50), plotN = 100)
summary(rdbwdensity(X = margin))
tmp <- rdbwdensity(X = margin)
hr <- tmp$h[2,1]
summary(rddensity(X = margin, h=c(10,hr)))
summary(rddensity(X = margin, kernel = "uniform"))
summary(rddensity(X = margin, bwselect = "diff"))
summary(rddensity(X = margin, h = c(10,15)))
summary(rddensity(X = margin, p = 2, q = 4))
summary(rddensity(X = margin, c = 5, all = TRUE))
summary(rdbwdensity(X = margin, p = 3, fitselect = "restricted"))
summary(rdbwdensity(X = margin, kernel = "uniform", vce = "jackknife"))
```

---
# `rdmulti`: 多重断点和得分值
.pull-left[
```{r}
library(rdmulti)
data <- read.csv('data/simdata_multic.csv')
Y <- data$y
X <- data$x
C <- data$c
aux <- rdmcplot(Y,X,C,ci=95,nodraw=TRUE)
```
]


.pull-right[
```{r fig.height=6}
aux$rdmc_plot
```

]





