---
title: "二元变量回归"
subtitle: ""
author: "冯凌秉"
institute: "<span style = 'font-size: 70%;'>
  江西财经大学 <br> 
  产业经济研究院</span>"
date: '2020<br><br>
  `r icon::fa("paper-plane")` <feng.lingbing@jxufe.edu.cn>'
output:
  xaringan::moon_reader:
    css: [default, zh-CN.css]
    lib_dir: libs
    includes:
      after_body: insert-logo.html
    nature:
      highlightStyle: github
      highlightLines: true
      countIncrementalSlides: false
      ratio: "16:9"
---
```{r, setup, include=FALSE,echo = FALSE}
knitr::opts_chunk$set(collapse = TRUE, comment = ">", 
                      fig.retina = 3, warning = FALSE, message = FALSE)
library(RefManageR)
library(AER)
library(stargazer)
library(kableExtra)
library(sjPlot)
library(sjmisc)
library(plm)
library(sjlabelled)
BibOptions(check.entries = FALSE, bib.style = "authoryear", style = "markdown", dashed = TRUE)
bib <- ReadBib("bib1.bib")
css.fig <- list(
    css.depvarhead = 'color: red;',
    css.centeralign = 'text-align: left;', 
    css.firsttablecol = 'font-weight: bold;', 
    css.summary = 'color: blue;'
  )
```
# 线性概率模型

如果 $Y_i$ 是二元被解释变量，则以下模型称作线性概率模型：

$$Y_i = \beta_0 + \beta_1 + X_{1i} + \beta_2 X_{2i} + \dots + \beta_k X_{ki} + u_i$$
取期望：
$$E(Y\vert X_1,X_2,\dots,X_k) = P(Y=1\vert X_1, X_2,\dots, X_3)$$ 

$$P(Y = 1 \vert X_1, X_2, \dots, X_k) = \beta_0 + \beta_1 + X_{1i} + \beta_2 X_{2i} + \dots + \beta_k X_{ki}.$$
### 注意以下问题：

1. 参数系数可以用OLS估计。

2. R方不再有直接的解释意义，因为回归线不可能对数据有较好的拟合。

3. 必须使用稳健标准误进行统计推断，因为可以确定残差肯定存在异方差。

---
# 数据实例
```{r}
data(HMDA)
head(HMDA)
```

$$\begin{align}
  deny = \beta_0 + \beta_1 \times P/I\ ratio + u. \tag{11.1}
\end{align}$$

deny是一个二元变量，如果应用线性概率模型，需将其转换为数值0,1

---
# 线性概率模型
```{r}
HMDA$deny <- as.numeric(HMDA$deny) - 1
denymod1 <- lm(deny ~ pirat, data = HMDA)
denymod1
```

---
# 拟合效果
```{r echo = F, fig.align='center'}
# plot the data
plot(x = HMDA$pirat, 
     y = HMDA$deny,
     main = "Scatterplot Mortgage Application Denial and the Payment-to-Income Ratio",
     xlab = "P/I ratio",
     ylab = "Deny",
     pch = 20,
     ylim = c(-0.4, 1.4),
     cex.main = 0.8)

# add horizontal dashed lines and text
abline(h = 1, lty = 2, col = "darkred")
abline(h = 0, lty = 2, col = "darkred")
text(2.5, 0.9, cex = 0.8, "Mortgage denied")
text(2.5, -0.1, cex= 0.8, "Mortgage approved")

# add the estimated regression line
abline(denymod1, 
       lwd = 1.8, 
       col = "steelblue")
```

---
# 估计模型
```{r}
coeftest(denymod1, vcov. = vcovHC, type = "HC1")
```

模型为：
$$\begin{align}
\widehat{deny} = -\underset{(0.032)}{0.080} + \underset{(0.098)}{0.604} P/I \ ratio. \tag{11.2}
\end{align}$$

### 参数估计0.604的概率解释？

---
# 多变量线性概率模型

增加一个变量：
```{r}
colnames(HMDA)[colnames(HMDA) == "afam"] <- "black"

# estimate the model
denymod2 <- lm(deny ~ pirat + black, data = HMDA)
coeftest(denymod2, vcov. = vcovHC)
```
模型为：
$$\begin{align}
  \widehat{deny} =& \, -\underset{(0.029)}{0.091} + \underset{(0.089)}{0.559} P/I \ ratio + \underset{(0.025)}{0.177} black. \tag{11.3}
\end{align}$$

---
# 线性概率模型的问题

线性概率模型的主要问题是：Y的条件概率被假设为解释变量的线性函数估计，因此 $P(Y=1\vert X_1,\dots,X_k)$ 的取值范围不是[0, 1]。


因此我们需要一个非线性函数结构来拟合Y的条件概率。常用的就是Probit和Logit回归。

### Probit 回归模型

$$\begin{align}
  E(Y\vert X) = P(Y=1\vert X) = \Phi(\beta_0 + \beta_1 X). \tag{11.4}
\end{align}$$

$z = \beta_0+ \beta1 X$,

$$\begin{align}
  E(Y\vert X) = P(Y=1\vert X) = \Phi(\beta_0 + \beta_1 X). \tag{11.4}
\end{align}$$

- 应注意 $\beta_1$ 的解释为X的单位变化所引起的z的变化值。z与X之间是线性关系。

- $\Phi$ 称为Y和z之间的连接(link)，该link将Y和X非线性链接起来，并且使得Y的条件概率取值限制在0和1之间。


---
# Probit模型的系数解释

由于link函数的存在，Y与X之间没有简单的线性解释。X的变化所导致的Y=1概率的变化需要通过**预测法**获得：

1. 给定X，计算Y=1的预测概率值

2. 给定 $X + \Delta X$，计算Y=1的预测概率值

3. 计算以上两步的插值

```{r}
denyprobit <- glm(deny ~ pirat, 
                  family = binomial(link = "probit"), 
                  data = HMDA)
coeftest(denyprobit, vcov. = vcovHC, type = "HC1")
```


---
# Probit 模型拟合图
.pull-left[
```{r echo=F}
plot(x = HMDA$pirat, 
     y = HMDA$deny,
     main = "Probit Model of the Probability of Denial, Given P/I Ratio",
     xlab = "P/I ratio",
     ylab = "Deny",
     pch = 20,
     ylim = c(-0.4, 1.4),
     cex.main = 0.85)
abline(h = 1, lty = 2, col = "darkred")
abline(h = 0, lty = 2, col = "darkred")
text(2.5, 0.9, cex = 0.8, "Mortgage denied")
text(2.5, -0.1, cex= 0.8, "Mortgage approved")
x <- seq(0, 3, 0.01)
y <- predict(denyprobit, list(pirat = x), type = "response")
lines(x, y, lwd = 1.5, col = "steelblue")
```
]

.pull-right[

模型为

$$\begin{align}
  \widehat{P(deny\vert P/I \ ratio}) = \Phi(-\underset{(0.19)}{2.19} + \underset{(0.54)}{2.97} P/I \ ratio)
\end{align}$$

假设P/I ration从0.3增加到0.4，则Y=1的概率提高多少？

```{r}
predictions1 <- predict(denyprobit, 
                       newdata = data.frame("pirat" = c(0.3, 0.4)),
                       type = "response")
diff(predictions1)
predictions2 <- predict(denyprobit, 
                       newdata = data.frame("black" =c("no","yes"),
                                            "pirat" = c(0.3, 0.3)),
                       type = "response")
diff(predictions2)
```
]

---
# Logit 回归


.pull-left[

- Probit使用了标准正态分布的CDF函数 $\Phi()$ 作为连接函数

- Logit，顾名思义，使用logit作为连接。那么什么是logit？

$$\begin{align*}
  P(Y=1\vert X_1, \dots, X_k) =& \, F(\beta_0 + \beta_1 X_1  + \dots + \beta_k X_k) \\
  =& \, \frac{1}{1+e^{-(\beta_0 + \beta_1 X_1 + \dots + \beta_k X_k)}}.
\end{align*}$$
其中使用的link函数为标准logit分布的CDF

$$F(x) = \frac{1}{1+e^{-x}}$$
]

.pull-right[
```{r}
fx <- function(x) 1/(1+exp(-x))
curve(fx, -10, 10)
```

]


---
# Logit 回归建模

.pull-left[
```{r}
denylogit <- glm(deny ~ pirat, 
                 family = binomial(link = "logit"), 
                 data = HMDA)

coeftest(denylogit, vcov. = vcovHC, type = "HC1")

```
]

.pull-right[

```{r}
denylogit2 <- glm(deny ~ pirat + black, 
                  family = binomial(link = "logit"), 
                  data = HMDA)

coeftest(denylogit2, vcov. = vcovHC, type = "HC1")
```

]

$$\begin{align}
  \widehat{P(deny=1 \vert P/I ratio, black)} = F(-\underset{(0.35)}{4.13} + \underset{(0.96)}{5.37} P/I \ ratio + \underset{(0.15)}{1.27} black).
\end{align}$$

---
# Probit 和 Logit 比较

```{r echo=F, fig.align='center'}
plot(x = HMDA$pirat, 
     y = HMDA$deny,
     main = "Probit and Logit Models Model of the Probability of Denial, Given P/I Ratio",
     xlab = "P/I ratio",
     ylab = "Deny",
     pch = 20,
     ylim = c(-0.4, 1.4),
     cex.main = 0.9)

# add horizontal dashed lines and text
abline(h = 1, lty = 2, col = "darkred")
abline(h = 0, lty = 2, col = "darkred")
text(2.5, 0.9, cex = 0.8, "Mortgage denied")
text(2.5, -0.1, cex= 0.8, "Mortgage approved")

# add estimated regression line of Probit and Logit models
x <- seq(0, 3, 0.01)
y_probit <- predict(denyprobit, list(pirat = x), type = "response")
y_logit <- predict(denylogit, list(pirat = x), type = "response")

lines(x, y_probit, lwd = 1.5, col = "steelblue")
lines(x, y_logit, lwd = 1.5, col = "black", lty = 2)

# add a legend
legend("topleft",
       horiz = TRUE,
       legend = c("Probit", "Logit"),
       col = c("steelblue", "black"), 
       lty = c(1, 2))
```

---
# Logit 回归模型系数解释

与Probit模型一样，Logit回归的系数估计不能直接解释。需要通过“预测法”：
```{r}
predictions <- predict(denylogit2, 
                       newdata = data.frame("black" = c("no", "yes"), 
                                            "pirat" = c(0.3, 0.3)),
                       type = "response")

predictions
diff(predictions)
```

- Logit和Probit优于线性概率模型是显而易见的。

- 然而Logit和Probit二者之间则经常二选其一即可。

- 但是，如果建模的目的是用于预测，那么三个模型的预测性能往往十分接近。

- R方不再适用于对Logit和Probit模型拟合优度的计算。


---
# Logit和Probit模型的估计

- 因为非线性连接函数的存在，OLS法不再适用于估计两个模型的参数。

- 一般使用最大似然估计 (MLE) 或者非线性最小二乘法 (NLS)

- NLS估计的效率要低于MLE，因此通常即直接采用MLE估计。

- 因为MLE估计值在大样本情况下依然是正态分布的，因此我们依然使用t检验统计量和相关的置信区间法对参数估计进行统计推断（即，显著性）

- R中的`glm()`使用了IRLS算法进行参数估计。

- 可以使用伪R方用于非线性模型的拟合优度测量：(分子分母分别为全模型和空模型的对数似然函数值)
$$\text{pseudo-}R^2 = 1 - \frac{\text{deviance}}{\text{null deviance}} = 1- \frac{\ln(f^{max}_{full})}{\ln(f^{max}_{null})}.$$
$$\text{deviance} = -2 \times \left[\ln(f^{max}_{saturated}) - \ln(f^{max}_{full}) \right]$$
$$\text{null deviance} = -2 \times \left[\ln(f^{max}_{saturated}) - \ln(f^{max}_{null}) \right]$$

---
# 拟合优度

R中glm函数的模型对象返回deviance和null.deviance值，不直接给出**伪R方**值：

```{r}
pseudoR2 <- 1 - (denylogit2$deviance) / (denylogit2$null.deviance)
pseudoR2
```

或者使用笨办法

```{r}
denylogit_null <- glm(formula = deny ~ 1, 
                       family = binomial(link = "logit"), 
                       data = HMDA)

# 用logLik获得模型的对数似然函数值
1 - logLik(denylogit2)[1]/logLik(denylogit_null)[1]
```


---
# 实例

在建模之前应该充分检视数据集，确认变量类型是否合适，是否需要转换等。

将lvrat连续变量离散化，在将一些错误因子化的变量数值化：
$$\begin{align*}
  lvrat = 
  \begin{cases}
    \text{low} & \text{if} \ \ lvrat < 0.8, \\
    \text{medium} & \text{if} \ \ 0.8 \leq lvrat \leq 0.95, \\
    \text{high} & \text{if} \ \ lvrat > 0.95
  \end{cases}
\end{align*}$$

```{r}
HMDA$lvrat <- factor(
  ifelse(HMDA$lvrat < 0.8, "low",
  ifelse(HMDA$lvrat >= 0.8 & HMDA$lvrat <= 0.95, "medium", "high")),
  levels = c("low", "medium", "high"))

# convert credit scores to numeric
HMDA$mhist <- as.numeric(HMDA$mhist)
HMDA$chist <- as.numeric(HMDA$chist)
```

---
# 模型比较
```{r}
lpm_HMDA <- lm(deny ~ black + pirat + hirat + lvrat + chist + mhist + phist 
               + insurance + selfemp, data = HMDA)
logit_HMDA <- glm(deny ~ black + pirat + hirat + lvrat + chist + mhist + phist 
                  + insurance + selfemp, 
                  family = binomial(link = "logit"), 
                  data = HMDA)
probit_HMDA_1 <- glm(deny ~ black + pirat + hirat + lvrat + chist + mhist + phist 
                     + insurance + selfemp, 
                     family = binomial(link = "probit"), 
                     data = HMDA)
probit_HMDA_2 <- glm(deny ~ black + pirat + hirat + lvrat + chist + mhist + phist 
                     + insurance + selfemp + single + hschool + unemp, 
                     family = binomial(link = "probit"), 
                     data = HMDA)
probit_HMDA_3 <- glm(deny ~ black + pirat + hirat + lvrat + chist + mhist 
                     + phist + insurance + selfemp + single + hschool + unemp + condomin 
                     + I(mhist==3) + I(mhist==4) + I(chist==3) + I(chist==4) + I(chist==5) 
                     + I(chist==6), 
                     family = binomial(link = "probit"), 
                     data = HMDA)

probit_HMDA_4 <- glm(deny ~ black * (pirat + hirat) + lvrat + chist + mhist + phist 
                     + insurance + selfemp + single + hschool + unemp, 
                     family = binomial(link = "probit"), 
                     data = HMDA)
```

---
# 模型比较表格

```{r eval=F}
tab_model(lpm_HMDA, logit_HMDA, probit_HMDA_1, probit_HMDA_2, probit_HMDA_3, probit_HMDA_4 , emph.p = T, robust = T,
          show.ci = F, collapse.se = T, dv.labels = paste0("M", 1:6),string.pred = "Coeffcient", show.se = F,
          p.style = "a")
```

也可以使用stargazar

```{r eval=F}
rob_se <- list(sqrt(diag(vcovHC(lpm_HMDA, type = "HC1"))),
               sqrt(diag(vcovHC(logit_HMDA, type = "HC1"))),
               sqrt(diag(vcovHC(probit_HMDA_1, type = "HC1"))),
               sqrt(diag(vcovHC(probit_HMDA_2, type = "HC1"))),
               sqrt(diag(vcovHC(probit_HMDA_3, type = "HC1"))),
               sqrt(diag(vcovHC(probit_HMDA_4, type = "HC1"))))

stargazer(lpm_HMDA, logit_HMDA, probit_HMDA_1, 
          probit_HMDA_2, probit_HMDA_3, probit_HMDA_4,  
          digits = 3,
          type = "latex", 
          header = FALSE,
          se = rob_se,
          model.numbers = FALSE,
          column.labels = c("(1)", "(2)", "(3)", "(4)", "(5)", "(6)"))
```


---
# 预测分析
计算一个**平均（典型）黑人**的预测值
```{r}
new <- data.frame(
  "pirat" = mean(HMDA$pirat),"hirat" = mean(HMDA$hirat),
  "lvrat" = "low", "chist" = mean(HMDA$chist),
  "mhist" = mean(HMDA$mhist),"phist" = "no",
  "insurance" = "no","selfemp" = "no",
  "black" = c("no", "yes"),"single" = "no",
  "hschool" = "yes","unemp" = mean(HMDA$unemp),
  "condomin" = "no")
predictions1 <- predict(lpm_HMDA, newdata = new)
predictions2 <- predict(logit_HMDA, newdata = new, type = "response")
predictions3 <- predict(probit_HMDA_1, newdata = new, type = "response")
predictions4 <- predict(probit_HMDA_2, newdata = new, type = "response")
predictions5 <- predict(probit_HMDA_3, newdata = new, type = "response")
predictions6 <- predict(probit_HMDA_4, newdata = new, type = "response")
```

```{r}
diff <- c(diff(predictions1), diff(predictions2), diff(predictions3),
  diff(predictions4), diff(predictions5), diff(predictions6))
names(diff) <- paste0("m", 1:6)
round(diff*100,4)
```

---
# 交互效应
```{r}
linearHypothesis(probit_HMDA_4,
                 test = "F",
                 c("blackyes:pirat=0", "blackyes:hirat=0"),
                 vcov = vcovHC, type = "HC1")

```

---
# 主效应
```{r}
linearHypothesis(probit_HMDA_4,
                 test = "F",
                 c("blackyes=0", "blackyes:pirat=0", "blackyes:hirat=0"),
                 vcov = vcovHC, type = "HC1")
```

