---
title: "正则表达式与字符串处理"
output:
  html_document:
    df_print: paged
---

```{r}
library(gapminder)
library(stringr)
```

# 正则表达式

## 基本思想

正则表达式通过“表达式”(expression)的形式来匹配(match)字符串中的*模式*(pattern)。

这些表达式由元字符(metacharacter)和位置符(anchors)等组合而成。

## 元字符

最常见的元字符是`.`，表示除了换行符(用`\n`表示)以外的任意*一个*字符。

比如正则表达式`a.b`表示任意字符包含三个字母以a开头以b结尾中间可以是任一字母。

```{r}
countries <- levels(gapminder$country)
head(countries)
str_subset(countries, pattern = "i.a")
```

## 位置符

以上返回的国家名中均包含`a.b`的pattern。但是可以看到这个pattern可以出现在country name的任意位置。如果想限定位置，就要用到位置符(anchors，锚)，表示pattern在字符串中发生的位置。最常见的两个anchors是`^`表示字符串的起始位置，`$`表示结束位置。

```{r}
str_subset(countries, pattern = "i.a$")
str_subset(countries, pattern = "^C")
```

元字符`\b`表示单词边界(word boundary)
```{r}
str_subset(fruit, pattern = "melon")
str_subset(fruit, pattern = "\\bmelon")
```

[多出来的`\`在R中是escaping转义操作符。]

元字符`\B`表示非单词边界(NOT a word boundary)
```{r}
str_subset(fruit, pattern = "\\Bmelon")
```

## 字符类(character classes) 

`[ ]`中的表示明确需要匹配中括号内的字符。

```{r}
str_subset(countries, pattern = "[nls]ia$")
```

- 使用`^`搭配字符类表示（否）negate操作
```{r}
str_subset(countries, pattern = "[^nls]ia$")
```

元字符`\s`或`[:space:]`（POSIX类）匹配空格
```{r}
(my_fruit <- str_subset(fruit, pattern = "fruit"))
str_split_fixed(my_fruit, pattern = "\\s", n = 2)
```


- 用`[:punct:]`匹配标点符号：
```{r}
str_subset(countries, "[[:punct:]]")
```

## 数量符(quantifiers)

`*`表示0或者多次，`+`表示1或者多次，`?`表示0或者1次。`{n}`表示n次，`{n,}`表示至少n次，`{,m}`表示至多m次，`{n,m}`表示在n次和m次之间（包括）.

```{r}
(matches <- str_subset(fruit, pattern = "l.*e"))
list(match = intersect(matches, str_subset(fruit, pattern = "l.+e")),
     no_match = setdiff(matches, str_subset(fruit, pattern = "l.+e")))
```

```{r}
list(match = intersect(matches, str_subset(fruit, pattern = "l.?e")),
     no_match = setdiff(matches, str_subset(fruit, pattern = "l.?e")))
```


## 转义操作escaping

这些符号在正则表达式中都有特殊含义`$ * + . ? [ ] ^ { } | ( ) \`，如果我们想匹配的恰恰是这些符号中就应该进行转义。转义操作符是backslash `\`

转义在R中更为特殊，因为正则表达式在R中先通过`\`转移成字符再被当做正则表达式处理，如果还要转义，就要用两个：`\\`。

- 在quotes中转义quotes，需要用一个`\`。直接适用双引号会报错：

```{r eval=F}
cat("Do you use "airquotes" much?")
```
```{r}
cat("Do you use \"airquotes\" much?")
```

但是，也可以使用单双引号组合以避免`\`的使用：

```{r}
cat('Do you use "airquotes" much?')
```
以下代码并不能匹配到名称中有`.`的，因为它有明确的正则表达式含义。如需匹配则需要先进行转义：
```{r}
str_subset(countries, pattern = ".")
```

```{r}
str_subset(countries, pattern = "\\.")
```

另外一个匹配中括号`[`的例子：
```{r}
(x <- c("whatever", "X is distributed U[0,1]"))
str_subset(x, pattern = "\\[")
```

## 其他参考资料

正则表达式可以非常复杂，学习起来难度很大。在掌握基本概念的基础上，应该结合实际数据分析任务多多探索和练习。提供额外参考阅读材料如下：

1. https://r4ds.had.co.nz/strings.html







